【裁判字號】    90,自,291
【裁判日期】    901009
【裁判案由】    偽造文書等
【裁判全文】
臺灣臺北地方法院刑事判決                            九十年度自字第二九一號
    自  訴  人  德寶小客車租賃有限公司  設台北縣新店市○○路一００號
    代  表  人  丙○○
    被      告  甲○○
                己○○
右列被告等因偽造文書等案件，經自訴人提起自訴，本院判決如左：
    主  文
甲○○、己○○均無罪。
    理  由
一、自訴意旨略以：被告甲○○、己○○及戊○○（另行審結）共同基於意圖為自己
    不法所有之犯意聯絡，於民國九十年三月二十九日，推由甲○○、己○○持以換
    貼照片方式變造之身分證駕照，至丙○○所營位於台北縣新店市○○路一百號之
    德寶小客車租賃有限公司，租用車號YY三四五三號自小客車一部，租金每日新台
    幣二千三百元，租期一日，並偽造租賃契約向丙○○行使，致丙○○陷於錯誤交
    付上開車輛。詎到期未還車，且所依留地址及聯絡電話，均尋其不獲。嗣向台北
    區監理機關查詢，於九十年四月十七日發現系爭車輛於同年三月三十日凌晨二時
    五分為國道警察六隊查獲戊○○交通違規罰單，始知悉上情。因認被告甲○○、
    己○○涉有刑法第三百三十九條第一項之詐欺及第二百十六條、第二百十條、第
    二百十二條行使偽造私文書、變造特種文書罪嫌云云。
二、按犯罪事實應依證據認定之，無證據不得推定其犯罪事實。又不能證明被告犯罪
    者，應諭知無罪之判決，刑事訴訟法第一百五十四條、第三百零一條第一項分別
    定有明文。且所謂證據，須適於為被告犯罪事實之證明者，始得採為斷罪資料，
    如未能發現相當證據，或證據不足以證明，自不能以推測或擬制之方法，以為裁
    判基礎。
三、訊之被告甲○○、己○○堅決否認右揭犯行，均辯稱身分證、駕照曾經遭竊遺失
    ，上開車輛非伊等租用，與伊等無關云云。經查本案租賃契約所附甲○○之國民
    身分證、駕駛執照影本其正本係甲○○於九十年三月間某日於南港所遺失；己○○之身分證影本其正本則係於九十年三月二十四日，在其所營位於台北縣汐止市
    ○○○路二段二一二號地下一樓之超商內失竊，且上開證件影本上之相片均非其
    二人等節，業經被告甲○○、己○○供承屬實（見本院九十年五月二十八日及八
    月十五日訊問筆錄），而實際到場租車者乃乙○○、丁○○（原名游能拮）且分
    別假冒甲○○、己○○一事，已據證人丁○○證述明確，復為自訴代表人丙○○
    所是認。況扣案之甲○○身分證經本院送請內政部刑事警察局鑑定結果認有換貼
    照片變造屬實，且租賃契約書所捺指印分係乙○○、丁○○之指紋，亦為該局鑑
    定在案，分有該局九十年六月十四日刑鑑字第七九五六三號鑑驗通知書、九十年
    五月二日（九○）刑紋字第五八三四五號鑑驗書影本各一紙附卷可憑，由此可見
    ，被告二人並非到場租車之人，要難遽論其與前開詐欺、偽造文書犯嫌有何關連
    。是被告所辯，均堪採信。此外，復查無其他積極證據足證被告等有自訴人指摘
    之犯行，揆諸首揭法條規定及旨趣，不能證明犯罪，爰應為無罪判決之諭知，以
    昭公允。
據上論斷，應依刑事訴訟法第三百四十三條、第三百零條第一項，判決如主文。
中      華      民      國      九十      年      十      月      九    日
                                      臺灣臺北地方法院刑事第四庭
                                          法  官  吳  定  亞
右正本證明與原本無異。
如不服本判決，應於判決送達後十日內，向本院提出上訴狀。
                                          書記官  巫  美  華
中      華      民      國      九十      年      十      月     十二   日


司法院資訊處製作；財團法人民間司法改革基金會備份。
